臺灣高等法院臺中分院刑事判決
                                   110年度侵上訴字第90號
上  訴  人  臺灣臺中地方檢察署檢察官
被      告  紀朝寶



選任辯護人  彭敬元律師
上列上訴人因被告妨害性自主罪案件，不服臺灣臺中地方法院10
9年度侵訴字第205號中華民國110年5月12日第一審判決（起訴案
號：臺灣臺中地方檢察署109年度偵字第30982號），提起上訴，
本院判決如下：
    主  文
上訴駁回。
    理    由
一、公訴意旨略以：被告甲○○於民國109年7月29日晚間受友人之
    邀至臺中市○區○○路○○KTV903包廂內唱歌喝酒，而結識被害
    人即警詢代號AB000-A109368號女子（真實姓名、年籍資料
    均詳見保密卷宗內真實姓名對照表，下稱A女），因被害人
    是坐UBER至○○KTV，並未有交通工具可返家，且於○○KTV時有
    喝酒，被告即向被害人表示可載其回家，雙方即於翌日（30
    日）凌晨3時36分許離開○○KTV，由被告騎乘機車搭載被害人
    返家，惟被告於途中向被害人表示其有飲酒，欲先返家休息
    ，於早上6點再將被害人載回住處，之後不顧被害人反對，
    即將機車直接騎回其位於臺中市○區○○○路000巷0弄000號3樓
    之2住處，於同日凌晨3時48分許至其住處，進屋後，被告即
    基於強制性交之犯意，先請被害人躺在床上休息，隨即親吻
    被害人嘴巴，遭被害人推開，被告即拉著被害人右手去摸其
    下體，被害人則以「我不要，你不要碰我」等語拒絕被告，
    惟被告壓在被害人身上，並脫掉被害人短褲及內褲，然後以
    陰莖插入被害人陰道內抽動，並射精在被害人肚子上，以此
    違反被害人意願之方式，對被害人強制性交1次。因認被告
    甲○○涉犯刑法第221條第1項之強制性交罪嫌。　　
二、按本法所稱性侵害犯罪，係指觸犯刑法第221條至第227條、
    第228條、第229條、第332條第2項第2款、第334條第2款、
    第348條第2項第1款及其特別法之罪；又因職務或業務知悉
    或持有性侵害被害人姓名、出生年月日、住居所及其他足資
    識別其身分之資料者，除法律另有規定外，應予保密。警察
    人員必要時應採取保護被害人之安全措施。行政機關、司法
    機關及軍法機關所製作必須公示之文書，不得揭露被害人之
    姓名、出生年月日、住居所及其他足資識別被害人身分之資
    訊，性侵害犯罪防治法第2條、第12條定有明文。又性侵害
    犯罪防治法第12條及第13條第1項所定其他足資識別被害人
    身分之資訊，包括被害人照片或影像、聲音、住址、親屬姓
    名或其關係、就讀學校與班級或工作場所等個人基本資料，
    性侵害犯罪防治法施行細則第6條亦有明定。依前揭規定，
    本案判決書關於被害人A女（警詢代號AB000-A109368）之姓
    名，僅記載代號A女（真實姓名、年籍資料均詳見保密卷宗
    所示），先予說明。
三、復按犯罪事實應依證據認定之，無證據不得認定犯罪事實。
    又不能證明被告犯罪者，應諭知無罪之判決，刑事訴訟法第
    154條第2項、第301條第1項前段分別定有明文。次按所謂認
    定犯罪事實之證據，係指足以認定被告確有犯罪行為之積極
    證據而言，該項證據自須適合於被告犯罪事實之認定，始得
    採為斷罪之資料；又事實之認定，應憑證據，如未能發現相
    當證據，或證據不足以證明，自不能以推測或擬制之方法，
    為裁判基礎（最高法院29年上字第3105號、40年台上字第86
    號裁判參照）。且認定犯罪事實所憑之證據，雖不以直接證
    據為限，間接證據亦包括在內，然而無論直接證據或間接證
    據，其為訴訟上之證明，須於通常一般之人均不致有所懷疑
    ，而得確信其為真實之程度者，始得據為有罪之認定，倘其
    證明尚未達到此一程度，有合理之懷疑存在而無從使事實審
    法院得有罪之確信時，即應由法院為諭知被告無罪之判決（
    最高法院76年台上字第4986號裁判足參）。再按檢察官就被
    告犯罪事實，應負舉證責任，並指出證明之方法，刑事訴訟
    法第161條第1項有明文規定，因此，檢察官對於起訴之犯罪
    事實，應負提出證據及說服之實質舉證責任。倘其所提出之
    證據，不足為被告有罪之積極證明，或其指出證明之方法，
    無從說服法院以形成被告有罪之心證，基於無罪推定之原則
    ，自應為被告無罪判決之諭知（最高法院92年台上字第128
    號裁判意旨可資參見）。此即學說上所稱基於嚴格證明法則
    下之「有罪判決確信程度」，對於被告是否犯罪之證據應證
    明至「無庸置疑」之程度，否則，於無罪推定原則下，被告
    自始被推定為無罪之人，對於檢察官所指出犯罪嫌疑之事實
    ，並無義務證明其無罪，即所謂「不自證己罪原則」，而應
    由檢察官負提出證據及說服之責任，如檢察官無法舉證使達
    有罪判決之確信程度，以消弭法官對於被告是否犯罪所生之
    合理懷疑，自屬不能證明犯罪，即應諭知被告無罪。　
四、證據能力之說明：
    按刑事訴訟法第155條第2項規定：「無證據能力、未經合法
    調查之證據，不得作為判斷之依據」，在學理上，以嚴謹證
    據法則稱之，係為保護被告正當法律程序權益而設，嚴格限
    制作為判斷、認定基礎之依據，必須係適格之證據資料，並
    經由完足之證據提示、辨認、調查與辯論，始能為不利於被
    告之有罪判決，至於對其有利之無罪判決，自不在此限。學
    理上乃有所謂彈劾證據，與之相對照，作用在於削弱甚或否
    定檢察官所舉不利被告證據之證明力，是此類彈劾證據，不
    以具有證據能力為必要，且毋庸於判決理由內，特別說明其
    證據能力之有無（最高法院100年度台上字第4761號裁判意
    旨參照）。又按有罪之判決書應於理由內記載認定犯罪事實
    所憑之證據及其認定之理由，刑事訴訟法第310條第1款有明
    文規定。而犯罪事實之認定，係據以確定具體的刑罰權之基
    礎，自須經嚴格之證明，故其所憑之證據不僅應具有證據能
    力，且須經合法之調查程序，否則即不得作為有罪認定之依
    據。倘法院審理之結果，認為不能證明被告犯罪，而為無罪
    之諭知，即無前揭第154條第2項所謂「應依證據認定」之犯
    罪事實之存在。因此，同法第308條前段規定，無罪之判決
    書只須記載主文及理由。而其理由之論敘，僅須與卷存證據
    資料相符，且與經驗法則、論理法則無違即可，所使用之證
    據亦不以具有證據能力者為限，即使不具證據能力之傳聞證
    據，亦非不得資為彈劾證據使用。故無罪之判決書，就傳聞
    證據是否例外具有證據能力，本無須於理由內論敘說明（最
    高法院100年度台上字第2980號裁判意旨足參）。本院就強
    制性交部分既為被告無罪之諭知（理由詳後述），自無庸就
    判決內所引此部分相關證據是否具證據能力逐一論述，合先
    敘明。
五、公訴人認被告甲○○涉犯刑法第221條第1項之強制性交罪嫌，
    無非係以被告於警偵供述有與被害人A女發生性行為、證人
    即被害人A女警詢及偵訊時之指述、證人高○○、李○○、洪○○
    、張○○、陳○○、張○○於警詢之證述、房間配置圖、照片10張
    、臉書對話內容截圖、○○KTV監視器翻拍照片、路口監視器
    翻拍照片、被告住處監視器翻拍照片、證人李○○與被害人LI
    NE對話內容等為其主要論據。
六、訊據被告甲○○堅詞否認有何強制性交犯行，於本院辯稱：我
    否認妨害性自主，我沒有對Ａ女強制性交，當天我跟Ａ女是兩
    廂情願，Ａ女並沒有拒絕跟我回去休息，我也沒有強迫她，
    沒有壓著Ａ女的雙手，性行為30分鐘，變化很多姿勢，有一
    個是女上男下的姿勢等語。經查：
  ㈠被告於109年7月29日晚間至上址○○KTV903包廂唱歌、喝酒，
    於翌日凌晨3時36分許與被害人一同離開○○KTV，由被告騎乘
    機車搭載被害人於凌晨3時48分許返回被告家中，嗣兩人發
    生性交行為等情，為被告所不爭執，且此部分核與證人即被
    害人A女所證情節大致相符（見原審卷第132、137頁），復
    有○○KTV監視器畫面截圖、被告住處出入口及大門照片、被
    告住處監視器畫面截圖（見不公開卷第7至33、35、37至39
    頁）、IG即時動態○○KTV903包廂截圖、案發地點現場自繪圖
    、被告住處暨案發現場照片、○○KTV-臺中店貴賓消費結帳單
    、車輛詳細資料表（見偵卷第117、119至123、129、133、1
    35頁）等在卷可稽，是上開部分之事實堪認屬實。而此部分
    事實，雖堪認定，惟充其量僅能證明被告與被害人共同返回
    被告住處，期間有發生性行為而已，至於被告是否有起訴書
    所載對被害人為強制性交犯行，則無從依上開證據推認之。
    　
  ㈡按告訴人之告訴，係以使被告受刑事訴追為目的，是其陳述
    是否與事實相符，仍應調查其他事實以資審認，始得為不利
    被告之認定（最高法院著有30年上字第816號、52年台上字
    第1300號裁判可資參照）；而被害人之證述若有瑕疵，復無
    適合之補強證據足以擔保其指證、陳述之真實性，而無法究
    明，則被害人單方面之指述即難採為認定事實之依據。又性
    侵害犯罪態樣複雜多端，且大多數係在無第三人在場之隱密
    處所發生，若被告否認犯罪，被害人之指證，往往成為最重
    要之直接證據。事實審法院為發現真實，以維護被告之正當
    利益，對於被害人指證是否可信，自應詳加調查，必其指證
    確與事實相符，而無重大瑕疵者，始得採為論罪之依據。　
  ㈢稽諸證人即被害人A女於警詢、偵查、原審審理所陳並不一致
    ，且與監視器光碟內容及常情不符，實難僅以A女證詞遽為
    不利於被告之認定：　　　
  ⒈關於被告與A女認識及離開○○KTV之情形，A女各次之指述、證
    述，大略如下：　
    ⑴於警詢證稱：我跟被告是109年7月29日晚上朋友張○○約唱
      歌才認識的，他是朋友的朋友，當天唱歌過程中，被告換
      位置坐到我旁邊，開始跟我聊天，問我「單身嗎？」，我
      說「對」，我也反問他，他就出示身分證給我看，之後張
      ○○點了香檳給我喝，被告問我怎麼來KTV的，等一下怎麼
      回家，我說我不知道，等一下再看要怎麼回去，他問我住
      哪，就說等一下載我回去就好了，後來唱歌後被告叫我先
      走，我就先走出包廂，在包廂門口等，接著被告也出包廂
      ，凌晨3點多我們就一起搭電梯下樓，他就騎機車載我離
      開，我跟他說我早上要上班，要回家，被告就說早上6點
      載我回家，先回他家休息，後來我沒有講話，他就直接載
      我回他家。當時離開KTV到被告家過程中，我意識算清楚
      ，只覺得頭暈跟頭痛，離開KTV到他家，我都是自己走的
      ，不用人攙扶，我的意識是清楚的等語（見偵卷第17至23
      、27頁）。　
    ⑵於偵查證述：109年7月29日晚間在○○路○○KTV唱歌時認識被
      告的，本來沒有交談，後來他和一個女生換位子，就有和
      我聊天，問我是不是單身，住哪裏。我說對，單身，住○○
      ，他說他住○區，問我怎麼來的，我說朋友叫UBER載我來
      的，問我怎麼回去，他說我住○○，很近，要載我回去，說
      等一下我先出去，他再出去。後來我上了廁所出來，他說
      要走了嗎？那時我頭已經很痛，但還是有意識，他叫我先
      出去，我就出去門那邊等他，後來他就出來了。他說先回
      他家休息，他早上再載我回家。我有跟他講不要去他家，
      但是他還是載我去他家等語（見偵卷第163至164頁）。　
      　　
    ⑶於原審證稱：我跟被告當天才認識，被告問我怎麼來的，
      我說我坐計程車來的，被告就問我怎麼回去，我說自己再
      叫車回去，不然看有哪個朋友可以來載我，被告就主動說
      他可以載我回去，然後他問我幾歲，我反問他，他就拿身
      分證出來給我看，被告問我現在有無交往對象，我說沒有
      ，凌晨3時多許，被告叫我先出去，我就走出去門外等他
      ，之後我們一起坐電梯下去，我說我要回我家，他就說先
      回他家，6點再載我回去，被告有扶我進電梯，我有閃躲
      一下，不要讓他繼續等語（見原審卷第132至135頁）。
　　⑷依證人A女上開證述，伊與被告是當晚才認識，被告與他人
      交換座位後主動與A女聊天，過程中談及兩人都是單身，A
      女並無男友，也知道彼此的年紀；而被告於原審審理時亦
      供稱：當時對A女有一點好感，是真的想要載她回家等語
      （見原審卷第177頁），參以卷附○○KTV監視器畫面截圖，
      A女在包廂外等候被告時，尚有使用手機（見不公開卷第1
      5頁），兩人自包廂前往搭乘電梯時，被告走在A女左側，
      並以手環繞肩膀勾搭在A女右上手臂處，期間長達10餘秒
      ，且於搭乘電梯時，兩人神情自若，甚且離開電梯時，被
      告在前並往後伸手拉著A女出電梯（見不公開卷第17至27
      頁），由此可見，被告於離開KTV時，與A女已有肢體接觸
      ，且當時A 女意識清楚，並無酒醉走路不穩、意識不清而
      由他人攙扶進電梯之情，畫面中亦未見A女有閃躲被告之
      舉，是證人A女閃躲之說，顯與監視器畫面呈現之情狀不
      符，難以採信。又證人即A女友人李○○於原審審理時證述
      ：依照與A女出遊的情況，A女不是隨便會讓人勾肩搭背的
      女生等語（見原審卷第119頁），從而，對照被告、A女所
      述及監視器錄影畫面顯示之雙方肢體接觸情形，堪認其2
      人互有好感，A女始會同意讓初次見面之被告於深夜搭載
      返家，則被告供述其因此認為A女對其亦有好感，尚非不
      可採信。
　⒉關於被告與A女發生性交行為之過程，A女各次之指述、證述
    ，大略如下：　　　　
　　⑴於警詢證稱：到被告家約凌晨4點，我先下車，他停好車後
      ，我跟著他走樓梯上樓，進房間後，我就坐在床的邊邊，
      他問我的手機有沒有電，就把我的手機拿去床頭櫃充電，
      我說我要去廁所，他就叫我先躺著休息，我躺在靠近窗戶
      的那一邊，然後他躺在我旁邊，問我單身多久，我說半年
      而已，他就叫我小聲一點，說他家人都在睡覺，他就繼續
      問我一些問題，我開始覺得頭很痛，我就沒有回答他，過
      沒多久，他就翻左邊親我嘴巴，我用右手推開他，他把我
      手撥掉，後來他壓著我的右手不讓我推，我就換左手推他
      ，他把我的右手拉去隔著褲子摸他勃起的下體，我掙脫他
      拉我的右手，我說「你幹嘛這樣，幹嘛做這種事，我不要
      ，你不要碰我」，他說「你情我願，不會怎樣」，我說「
      誰跟你你情我願」，我還是繼續推他，後來他整個人壓在
      我身上，他脫掉我的短褲及內褲，他拉我坐起來，脫去我
      的上衣及內衣；我不知道他何時脫掉自己全身衣服，我躺
      在床上他在我上面，他就直接用陰莖插入我的陰道抽動，
      整個過程約30分鐘；過程中他還拉我變換姿勢，本來男上
      女下，他又把我拉到床邊，把我抱起來坐在他身上，變成
      女上男下，又把我拉躺下變女下男上，後來又把我翻身讓
      我趴著，過一下又把我翻正，又女下男上，之後他拿衛生
      紙擦我的肚子。我當時只想單純在他家休息，我沒有呼叫
      是因為怕吵醒他家人等語（見偵卷第23至29頁）。　　　
    ⑵於偵查證述：我本來在他家客應，後來他叫我去他房間休
      息，他就把我半推進他房間，他説先睡覺，先休息，早上
      再載我回去，我說早上就來不及，他說他有喝一點酒，要
      先休息睡覺。我聽他這樣講，就躺在床上，沒有多久，他
      整個人就爬上我身上，他先親我嘴巴，再脫我褲子我推不
      開，我說不要，後來他還是把我褲子脫下，還叫我小聲一
      點，我說為什麼要小聲一點，他說他家人在睡覺，我說沒
      事幹嘛要小聲一點，他就開始亂摸，我就持續反抗，他把
      我拉起來，脫掉我上衣，就變成我坐在他上面，他就用他
      的生殖器插入我生殖器抽動，過程中我都有反抗，但是他
      的力氣太大，我推不開他，整個過程滿快的，我不知道多
      久，他就一直動。陸陸續續我朋友都有打電話給我，後來
      李○○來載我等語（見偵卷第163至164頁）。　
    ⑶於原審證稱：去被告家時，他叫我小聲一點，他爸媽在睡
      覺，被告叫我進去房間休息，把我半推進房間，一開始我
      坐在床上，他就說躺著休息，我就躺著，躺沒多久，他就
      整個人壓上來，當時被告在我的左邊，他躺在裡面，我把
      他推開，但他力氣太大，推不開，我有跟他說「你不要這
      樣子」，但他跟我說「小聲一點，隔壁有人」，我只有跟
      他說「為什麼要小聲一點」，我沒有叫很大聲；然後被告
      開始亂摸，之後有做插入動作，還有翻背面，過程中我有
      推被告，但推不開，因為被告太重了，時間很快，我不知
      道多久；我在警詢所陳述發生性行為的過程都實在，當時
      我沒有能力推開被告，被告雙手壓住我的雙手，還有叫我
      不要出聲，不要講太大聲，會吵到他家人；我去被告房間
      後，我的手機有人打電話或傳訊息給我，我手機一直有震
      動聲，可是我沒去看是誰等語（見原審卷第135至137、14
      8至150頁）。　
　　⑷觀諸A女上開證述內容，關於被告於性行為過程中有無持續
      壓住A女雙手、不讓A女出聲，暨整個性行為時間持續約30
      分鐘或很快結束等情，所證並不一致，難認毫無瑕疵可指
      。反觀被告供稱與A女性交過程約半小時，期間有變換姿
      勢等語（見原審卷第45頁），此部分與A女於警詢指訴相
      符，可見被告與A女發生性交行為之時間非短，姿勢非一
      ，倘非A女未有反抗甚或有所配合，被告縱因體型高大佔
      有優勢，但如對方不斷反抗、阻擾，亦難變換各種不同姿
      勢，更遑論採女上男下之體位。再者，被告不斷提醒A女
      小聲一點以免吵醒家人，假使被告當時係違反A女意願而
      強制性交，則隔壁房間既有被告家人同住，A女之手機復
      放在床頭櫃充電，距離A女甚近（見偵卷第122頁被告房間
      照片），期間友人陸陸續續打電話或傳訊息給A女，A女當
      可大聲呼救或乘隙拿手機求援，然A女竟捨此未為，反而
      為了怕吵醒他人而配合被告小聲一點甚且變換性交體位，
      實有違常情。是A女上開證述既有前後不一及前揭不合常
      理之處，所述是否與事實相符，即非無疑。
　⒊關於性交行為結束至離開被告住處後之過程，A女各次之指
　　述、證述，大略如下：　　
　　⑴於警詢證稱：被告停止後，我因為尿急就沒穿衣服跑去廁
      所，他指引我並跟我進廁所，上完廁所我先回房間穿衣服
      ，穿好衣服後我坐在床邊，被告進房後躺在床上睡覺，當
      時他身上就穿一條內褲，我發現他睡著了，這時放在床頭
      櫃充電的手機一直震動，我接起電話，被告還問我誰打的
      ？怎麼一直打？我說是朋友打的。朋友問我在哪裡，我傳
      位置給朋友，朋友拖了一下才來接我，當時已經早上6點
      ，朋友到了後，我跟被告說我要走了，我朋友要來接我，
      他就開房門及大門讓我下樓，他說到家再跟他說，我沒有
      回答他就下樓了。被告對我性侵害，沒有要求我不要跟別
      人說；李○○來接我時，我擔心這不是光彩的事情所以我就
      沒有跟他講等語（見偵卷第25至27、29頁）。
    ⑵於原審證述：我在房間內將上衣、內褲、褲子都穿好了，
      然後去上廁所，被告也跟著我去上廁所，上完廁所被告叫
      我回房間，我沒有馬上離開被告家，我回去就坐著，沒有
      再躺下，我的認知是被告有睡著；去被告房間後，手機一
      直有震動聲，上完廁所我才拿手機看；事情發生完之後李
      ○○打電話給我，我就傳訊息給他，他一直問我發生什麼事
      情，我跟他說沒什麼事情，我要回家，可以來載我嗎？我
      就跟被告說我要回家，被告就起來去開門，他也說回到家
      再跟他講，我就自己下樓，在他家樓下等李○○來載我；在
      樓下大樓門外的大馬路等時，李○○電話中一直問我是不是
      發生什麼事情，我就說沒有事。後來我第一個告訴的人是
      李○○，好像是在○○路他一直問我，一直問，所以我才鬆口
      說「對，發生那種事情」等語（見原審卷第138至141、14
      8至151頁）。　　　
　　⑶由A女上開證詞可知，姑不論A女於性行為結束後有無穿好
      衣服再進廁所，惟伊於性交結束後，在行動○○未受限制且
      被告已入睡之情狀下，並未立即離開被告家，反而持續待
      在被告住處，佐以A女於原審審理時證稱當時有帶手機也
      有帶錢等語（見原審卷第134頁），則A女如遭被告強制性
      交，衡情應想辦法立即離開被告家，但伊卻仍待在被告住
      所，待聯絡到證人李○○前來接送方離去。再觀以被告係主
      動向A女表示到家時告知一聲，並非要求A女不能將性交之
      事告訴他人，且A女於警詢、原審審理時均證稱：被告對
      我性侵害，沒有要求我不要跟別人說，當天李○○打電話給
      我及來接我時，一直問我是不是發生什麼事情，我都說沒
      有事，我沒有跟李○○講，是到後來在○○路他一直問我，我
      才鬆口說「對，發生那種事情」等語（見偵卷第29頁；原
      審卷第140至141、150至151頁），益徵A女以上所為在在
      皆與一般遭人強制性交後之反應不同，則A女所述遭被告
      強行性侵之真實性，不免有疑。　　　　
　㈣另證人陳述之證言中，關於轉述其聽聞自被害人陳述被害經
　　過部分，屬與被害人之陳述具同一性之累積證據，並不具補
　　強證據之適格（最高法院107年度台上字第887號裁判意旨得
　　參）。查證人李○○、高○○於警詢、原審中有關被告對A
　　女強制性交行為之證述，乃係聽聞自A女而來；況證人李哲
　　宇對於A女究竟何時告知遭被告性侵之時點、證人高○○關
　　於伊在何處聽聞A女被性侵一事，於警詢、原審所述各不一
　　致，是以，證人李○○、高○○之證詞，自不足以做為證人
　　A女前揭證述之補強證據，尚難執為被告有罪之依據。至證
　　人李○○事後縱有陪同A女至臺中市○○路某木瓜牛奶店與
　　被告會談，然被告既在認為雙方性行為是兩廂情願下給予A
　　女紅包以示誠意，自無從以紅包一事率爾認定被告承認性侵
　　A女。又證人高○○固於原審審理時證稱：A女電話中說的語
　　氣很激動，說到後來很傷心在哭；在警察局報案時看到她哭
　　的一把鼻涕一把眼淚，可是真哭假哭我不知道等語（見原審
　　卷第95、97頁），惟其亦證稱：我在廁所裡面聽到外面有人
　　談論A女，說那天晚上對她怎樣怎樣的，我有聽到「強姦他
　　」，就講得好像很厲害；我一直勸A女一定要報案，不能讓
　　這種人姑息等語（見原審卷第98至99頁），是A女傷心難過
　　的亦可能是證人高○○轉述外傳內容的不堪或事後反悔，要
　　難認此足以補強A女證述之真實性。再者，參諸卷附證人李
　　○○與A女之LINE對話紀錄截圖（見不公開卷第55至69頁）
　　，李○○曾前往○○KTV欲搭載A女但未載到，因而心生不悅
　　，甚至與A女有所爭執，且A女於3時40分撥打LINE電話給李
　　○○未接後，A女即由被告騎車載離○○KTV，李○○則自3
　　時42分至4時49分止，不斷傳送訊息及撥打LINE電話給A女，
　　A女皆未有回應，嗣經A女要求李○○至被告住處載伊離開，
　　李○○因此心中猜疑而不斷詢問A女發生何事；又A女原無報
　　警之意，係友人高○○打電話告知被傳得很難聽，A女才在
　　事發多日後，由高○○陪同至婦幼警察隊報案乙節，業據A
　　女於原審陳明，而A女雖稱沒有第一時間報警是緊張、害怕
　　被告，但經檢察官、審判長進一步提問被告係以何言語、舉
　　動使伊害怕不敢報案，竟答以：忘記了、記不起來等語（見
　　原審卷第144至145、149頁）。綜觀A女歷次所述、所為之脈
　　絡，A女自初始不願告知李○○發生何事，嗣因李○○不悅
　　電話、訊息屢被錯過及不斷詢問下，A女怕遭責罵才告以遭
　　性侵之事，但同意被告以紅包補償即可，直至友人高○○告
　　知此事外傳很難聽，A女始對被告提告妨害性自主，則A 女
　　以緊張、害怕作為未立即向警方報案之理由，容亦有疑。而
　　證人洪○○、張○○、張○○警詢之證述，及證人陳○○於
　　警詢、原審之證詞，均僅能證明被告與A女在○○KTV唱歌及
　　事後有因為發生性行為之事相約在木瓜牛奶店洽談等節，但
　　皆不足以補強A女上開證述內容之真實性。另受理疑似性侵
　　害事件驗傷診斷書縱記載A女陰道口6點鐘處疑似擦傷（見不
　　公開偵卷第83頁），但此僅能證明被告、A女有發生性交行
　　為，尚難認被告必係違反A女意願而與A女發生性行為。
　㈤至起訴書所列之房間配置圖、照片10張、○○KTV 監視器翻拍
    照片、路口監視器翻拍照片、被告住處監視器翻拍照片等
　　，僅係被告、A 女進出KTV 、被告住處之影像及被告住處狀
    況而已，當無從作為被告有對被害人為強制性交犯行之認定
    。
  ㈥本院綜合前揭各項事證，仍不足以佐認被告確有公訴意旨所
    指對被害人為強制性交之犯行，理由業如前所述，並非僅以
    被害人前後所述不符，即逕不採信，關鍵仍在於無其他補強
    證據足以擔保被害人陳述之憑信性。是以，本院認為被害人
    前開證述既多所出入，復無其他積極證據足資證明被害人之
    證詞係屬真實，則在無其他補強證據佐證下，被害人證詞之
    證明力即有疑問，自無法遽為不利於被告之認定。
七、綜上所述，除被害人A 女之證述外，別無其他證據足以佐證
    被告確有前揭強制性交行為，則被害人之證述即無其他補強
    證據足以擔保其陳述確有相當之真實性。而依舉證分配之法
    則，對於被告之成罪事項，應由檢察官負舉證義務，檢察官
    無法舉證使本院產生無合理懷疑之確信心證，縱被告所辯不
    足完全採信，亦不得因此反面推論被告之罪行成立，致違刑
    事舉證分配之法則；而本案復查無其他積極證據足以證明被
    告確有公訴意旨所指之強制性交犯行，基於「罪證有疑，利
    於被告」之刑事訴訟原則，因認被告之犯罪尚屬不能證明，
    自應為被告無罪之諭知。原審敘明為被告甲○○無罪諭知之理
    由，並無違誤，應予維持。檢察官上訴意旨所為之指摘，核
    無理由，應予駁回。
據上論斷，應依刑事訴訟法第368 條，判決如主文。
本案經檢察官劉文賓提起公訴，檢察官徐雪萍提起上訴，檢察官
乙○○到庭執行職務。
中    華    民    國    110   年    11    月    11    日
            刑事第五庭    審判長法  官  鄭  永  玉
                                法  官  許  文  碩
                                法  官  周  莉  菁
以上正本證明與原本無異。     
被告不得上訴。
檢察官得提起上訴之理由，以刑事妥速審判法第9條第1項所列各
款情事為限。
檢察官如不服本判決應於收受送達後20日內向本院提出上訴書狀
，其未敘述上訴之理由者並得於提起上訴後20日內向本院補提理
由書（均須按他造當事人之人數附繕本）「切勿逕送上級法院」
。因疫情而遲誤不變期間，得向法院聲請回復原狀。
                                書記官  王  朔  姿

中　　華　　民　　國　　110 　年　　11　　月　　11　　日
刑事妥速審判法第9條
除前條情形外，第二審法院維持第一審所為無罪判決，提起上訴
之理由，以下列事項為限：
一、判決所適用之法令牴觸憲法。
二、判決違背司法院解釋。
三、判決違背判例。
刑事訴訟法第三百七十七條至第三百七十九條、第三百九十三條
第一款規定，於前項案件之審理，不適用之。